【裁判字號】    97,消債更,960
【裁判日期】    980123
【裁判案由】    更生事件
【裁判全文】
臺灣板橋地方法院民事裁定           97年度消債更字第960號
聲  請  人  甲○○
上列當事人因消費者債務清理事件聲請更生，本院裁定如下：
    主  文
聲請駁回。
聲請費用由聲請人負擔。
    理  由
一、按債務人與金融機構協商成立者，不得聲請更生或清算，但
    因不可歸責於己之事由，致履行顯有重大困難者，不在此限
    ；本條例施行前，債務人依金融主管機關協調成立之中華民
    國銀行公會會員辦理消費金融案件無擔保債務協商機制與金
    融機構成立之協商，準用前項之規定，消費者債務清理條例
    第151條第 5項、第6項分別定有明文。又聲請更生或清算不
    合程式或不備其他要件者，法院應以裁定駁回之，但其情形
    可以補正者，法院應定期間先命補正，復為同條例第 8條所
    明定。
二、本件更生聲請，核其主張略以：其因有不能清償債務之情事
    ，目前無擔保債務總金額為新臺幣（下同） 0000000元，消
    費者債務清理條例施行前，曾於民國95年間依照中華民國銀
    行公會會員辦理消費金融案件無擔保債務協商機制，與其最
    大債權金融機構安泰商業銀行股份有限公司達成協議，雙方
    約定聲請人自95年 9月起，分240期，利率5.25%，每月10日
    以 16567元依各債權銀行債權金額比例清償各項債務，直至
    全部清償為止，然該協議月付金超出其可支付能力範圍，無
    法顧及基本生活及患病幼子醫療開支，聲請人因需照顧2 名
    患病幼子，無法外出工作，故由配偶李昌鴻繳款才得以履行
    ，惟97年初李昌鴻所任職之公司因受景氣影響而營運不善，
    內部傳出裁員消息，迫使其不得不另尋工作，在同年3 月確
    定尋得後，於3 月12日離職並至新公司任職，薪資部分則略
    為減少（原為37469 元，減少為34000 元），終而導致毀諾
    ，請求准予更生云云。
三、查聲請人之主張，固有戶籍謄本、協議書、無擔保債務還款
    計畫、安泰商業銀行存款往來對帳單、財團法人金融聯合徵
    信中心債權人清冊、財團法人恩主公醫院乙種診斷證明書、
    李昌鴻被保險人投保資料表（第151 至152 頁）及安泰商業
    銀行97年8 月26日之民事聲請狀（第137 至144 頁）在卷可
    稽，惟查，觀諸聲請人提出之勞工保險被保險人投保資料表
    所載（見卷第34至36頁），聲請人自91年7 月15日起即未再
    外出工作，故協商款向來由聲請人之配偶李昌鴻繳納，而李
    昌鴻於96年9 月3 日至97年3 月5 日於財順機械工業股份有
    限公司之薪資收入分別為25777、29838、33673、26562、
    24866、14520 、3092元（見卷第163 至166 頁），其於97
    年3 月至97年12月至全利機械股份有限公司之收入分別為
    23955 、34634 、33885 、35682 、36224 、35133 、
    31226 、39615 、38717 、64058 元（見卷第169 頁），反
    較其原任職於財順機械工業股份有限公司優渥，縱如聲請狀
    所載原收入為37469 元，減少為34000 元，其減少金額亦僅
    3000餘元，尚不致於構成履行顯有重大困難之要件，是本件
    聲請違背消費者債務清理條例第151 條第5 項及第6 項之規
    定，而上開欠缺又屬無從補正，依上說明，自應駁回其更生
    之聲請，裁定如主文。
中    華    民    國    98    年    1     月    23    日
                  民事第三庭    法      官  陳映如
上為正本係照原本作成
如不服本裁定，應於裁定送達後10日內，以書狀向本院提出抗告
，並繳納抗告費新臺幣1千元
中    華    民    國    98    年    1     月    31    日
                                書  記  官  李錦輝


司法院資訊處製作；財團法人民間司法改革基金會備份。
